臺灣臺北地方法院刑事判決
110年度易字第612號
公  訴  人  臺灣臺北地方檢察署檢察官
被      告  梁瑞榮





上列被告因竊盜案件，經檢察官聲請以簡易判決處刑（110年度
偵字第21138號），本院受理後認不得逕以簡易判決處刑（110年
度簡字第1587號），改行通常程序審理，本院判決如下：
    主  文
梁瑞榮犯竊盜罪，處拘役伍拾日，如易科罰金，以新臺幣壹仟元
折算壹日；又犯竊盜未遂罪，處拘役參拾日，如易科罰金，以新
臺幣壹仟元折算壹日。應執行拘役柒拾日，如易科罰金以新臺幣
壹仟元折算壹日。
    事  實
一、梁瑞榮1.前於民國106年間，因施用毒品案件，經臺灣新北
    地方法院以106年度簡字第2371號判決處有期徒刑5月確定；
    2.復於同年間，再因偽造印文書及施用毒品案件，分別經同
    法院以106年度簡字第6693號判決、106年度簡字第7452號判
    決處有期徒刑3月、4月確定；前揭2.所示之2罪刑復經同法
    院以107年度聲字第593號裁定應執行有期徒刑6月確定，連
    同前揭1.所示之罪刑經送監接續執行，於107年8月5日縮短
    刑期執行完畢。詎其仍不知悔改，利用其受僱於臺北市○○區
    ○○街00號之1後方工地工作之機會，意圖為自己不法之所有
    ，基於竊盜之犯意，分別為下列行為：
  ㈠於110年7月2日下午7時許，於上開工地徒手竊放置於工地內
    之制水閥6個（價值約新臺幣【下同】5,000元）後，得手後
    復以停放於上開工地之車牌號碼0000-00自小貨車載送至址
    設新北市○○區○○路000○0號之資源回收場內變賣而獲利1,692
    元（業經警前往資源回收場查扣梁瑞榮變賣之制水閥6個，
    並已由工地管理人邱振胤領回）。
  ㈡嗣梁瑞榮因前揭行為遭解僱後，竟另意圖為自己不法之所有
    ，基於竊盜之犯意，於同年月4日再度前往上址工地欲再竊
    取制水閥4個，並聯絡不知情之賴宏建到場協助搬運，惟於
    梁瑞榮於同日下午4時45分許，將上開制水閥4個搬運至停放
    於工地且已發動之車牌號碼0000-00自小貨車旁而著手行竊
    時，遭工地管理人邱振胤適時返回工地當場發現而不遂，並
    報警處理，而查悉上情。
二、案經邱振胤訴由臺北市政府警察局文山第一分局報告臺灣臺
    北地方檢察署檢察官偵查起訴。
    理  由
壹、程序部分
一、按法院認為應科拘役、罰金或應諭知免刑或無罪之案件，被
    告經合法傳喚無正當理由不到庭者，得不待其陳述逕行判決
    ，刑事訴訟法第306 條定有明文。查被告梁瑞榮經合法通知
    ，於111 年2 月16日審理期日無正當理由未到庭，此有本院
    審理筆錄及刑事報到單各1份（見本院易字卷第71頁、第103
    頁）存卷為據，又被告並無在監在押之情形，亦有卷附之臺
    灣高等法院被告前案紀錄表可證(見本院卷第81至101頁)，
    本院審酌全案犯罪事實情節及證據，認宜處拘役之刑，爰不
    待其到庭陳述，逕由檢察官一造辯論而為判決，先予敘明。
二、次按被告以外之人於審判外之陳述雖不符刑事訴訟法第159 
    條之1 至之4 等規定，而經當事人於審判程序同意作為證據
    ，法院審酌該言詞陳述或書面陳述作成時之情況，認為適當
    者，得為證據；當事人、代理人或辯護人於法院調查證據時
    ，知有刑事訴訟法第159 條第1 項不得為證據之情形，而未
    於言詞辯論終結前聲明異議者，視為有前項之同意，同法第
    159 條之5 定有明文。該法之立法意旨在於傳聞證據未經當
    事人之反對詰問予以核實，原則上先予排除。惟若當事人已
    放棄反對詰問權，於審判程序中表明同意該等傳聞證據可作
    為證據；或於言詞辯論終結前未聲明異議，基於尊重當事人
    對傳聞證據之處分權，及證據資料愈豐富，愈有助於真實發
    見之理念，且強化言詞辯論主義，使訴訟程序得以順暢進行
    ，上開傳聞證據亦均具有證據能力。查下述經本院於審理期
    日踐行調查證據程序之被告以外之人於審判外陳述，經本院
    審酌全部卷證資料，認為作成當時之狀態，並無違背個人意
    思而為陳述或出於違法取供之情形，且無任何反於真實之情
    事，而檢察官於本院審理中並不爭執證據能力及真實性，另
    被告對於證據能力部分除未曾聲明異議之外，其經本院合法
    傳喚後，無正當理由未到庭，自屬反對詰問權之放棄，是認
    該等證據尚屬適當，俱有證據能力。
貳、實體部分　　
一、認定犯罪事實所憑之證據及理由
  ㈠訊據被告對於事實欄一、(一)部分坦承不諱，惟對於事實欄
    一、(二)部分矢口否認犯行，辯稱：我沒有要偷告訴人的制
    水閥，我下午時拿那些制水閥是放在地上，要等告訴人他們
    回來處理，我從早上等到下午，如果真的要偷走，早就在早
    上的時候就載走了云云(見本院易字卷第63頁)。惟查:
  1.如事實欄一、(一)所示之全部事實及被告有於事實欄一、(
    二)所載之時間、地點拾取告訴人邱振胤所有之制水閥4個等
    情，業據被告供承在卷，此有證人賴宏建於警詢之證述（見
    110偵21138卷第37至39頁）、證人即資源回收場老闆娘陳碧
    金於警詢之證述（見110偵21138卷第41至43頁）、證人即告
    訴人邱振胤於警詢之證述（見110偵21138卷第45至48頁）；
    復有臺北市政府警察局文山一分局搜索、扣押筆錄，扣押物
    品目錄表、刑事案件贓物認領保管單（見110偵21138卷第57
    至63頁、第65頁、第75頁）、現場照片5 張、監視器翻拍照
    片5 張（見110偵21138卷第77至78頁、第81至83頁）在卷可
    稽，是該部分之事實應勘認定。
  2.證人賴宏建於警詢之證稱:110年7月4日下午，我在老泉街一
    處土地公廟休息，被告開著一輛貨車，要我幫忙搬運貨品，
    並要給我報酬，我騎乘機車與被告到現場後發覺不對勁，就
    拒絕被告的請求，後來工地的人員回到現場，懷疑我是被告
    的同夥等語（見110偵21138卷第37至39頁）、證人邱振胤於
    警詢之證稱: 110年7月4日下午時，我到工地現場，就發現
    被告與證人賴宏建在我的工地內，我停放的6337-T3自小貨
    車引擎發動中並遭移置，且該小貨車旁有帆布覆蓋住物品，
    被告就站在貨車旁邊，賴宏建站在土坡處，經我員工翻開帆
    布後發現有4個制水閥在帆布底下，且經詢問被告後，並無
    說搬運的詳細理由等語（見110偵21138卷第45至48頁）。而
    證人賴宏建與證人邱振胤素不相識，亦不知證人邱振胤之工
    地處有制水閥，而證人賴宏建卻前往該工地現場，顯係被告
    邀請證人賴宏建至該現場欲搬運4個制水閥。又證人邱振胤
    證稱被告已將4個制水閥置於小貨車旁並使用帆布覆蓋住，
    並經證人邱振胤員工翻開帆布後發現，可知被告除將4個制
    水閥移動，且搬至自小貨車旁，又以帆布蓋住4個制水閥，
    顯見被告已將4個制水閥置於其實力支配之下，顯已屬竊盜
    之著手。
  3.至被告辯稱:我沒有要偷告訴人的制水閥，那些制水閥放在
    地上要等告訴人他們回來處理云云。惟倘若被告無竊取制水
    閥之不法所有意圖，則無必要將原置於告訴人工地之4個制
    水閥移動至車旁，更無必要將之以帆布遮蓋，顯係為將制水
    閥據為己有所為，且恐他人發覺所為。又被告亦自陳如事實
    欄一、(一)部分即在竊取制水閥6個後，復將之全部販賣予
    第三人，又自始未得證人邱振胤之同意；復自承對於事實欄
    一、(二)部分竊取制水閥4個，亦是要等證人邱振胤回來的
    時候才拿去賣等情。足認被告上開拾取之標的及手法尚無不
    同，且係欲販賣他人之物所為，足徵被告於110年7月4日下
    午至案發現場拿取4個制水閥，亦顯係為將4個制水閥拾取後
    ，再販賣予他人，即屬竊盜之行為無疑。故被告上開所辯其
    僅係拿取後並等待證人邱振胤回來，顯屬卸責之詞，無足可
    採。
  ㈡綜上，本案事證明確，被告上開犯行堪以認定，應予依法論
    科。
二、論罪科刑
  ㈠核被告如事實欄一、(一)所為，係犯刑法第320 條第1 項之
    竊盜罪；如事實欄一、(二) 所為，係犯刑法第320 條第3 
    項、第1項之竊盜未遂罪。而被告就事實欄一、(二)所為，
    係已著手於竊盜犯行之實行但尚未得手財物，為未遂，故依
    刑法第25條第2項規定，按既遂犯之刑度減輕之。
  ㈡被告所涉前揭2罪間，犯意個別，行為互殊，應予分論併罰。
  ㈢又被告前因毒品及偽造印文書等案件，(一)經臺灣新北地方
    法院以106年簡字第2371號判決處有期徒刑5 月確定；(二)
    復並於106年間因偽造印文書及施用毒品案件，分別經臺灣
    新北地方法院以106年簡字第6693號判決、106年簡字第7452
    號判決處有期徒刑3月、4 月確定。就上開(二)部分經臺灣
    新北地方法院以107年度聲字第593號裁定應執行有期徒刑6
    月確定，而連同(一)部分所示之罪送監接續執行，於107年8
    月5日所短期刑執行完畢一節，有臺灣高等法院被告前案紀
    錄表在卷可參(見本院易字卷第11至31頁)，其於受徒刑之執
    行完畢後，5 年以內故意再犯本案有期徒刑以上之罪，依刑
    法第47條第1 項之規定，為累犯，又依司法院釋字第775 號
    解釋意旨，為免發生罪刑不相當之情形，本院審酌被告前案
    係犯毒品及偽造印文書案件，其案件性質與本件竊盜性質全
    然相異，即無加重之必要，爰不依累犯規定加重其刑。
  ㈣爰以行為人責任為基礎，審酌被告曾前有竊盜前科，素行不
    佳，其正值青壯年，竟不思以正當方式獲取財物，仍圖不勞
    而獲，徒手竊取被害人所有之制水閥，顯見其欠缺尊重他人
    財產權之正確觀念，且被告犯後否認部分犯行，難認有悔意
    ，兼衡其於警詢時自陳之學歷、家庭經濟狀況、犯罪動機、
    手段及告訴人所受之損害等一切情狀(見偵卷第31頁)，及參
    酌告訴人對被告刑度之意見，量處如主文所示之刑，並諭知
    易科罰金之折算標準，以資懲儆。
三、沒收部分
    末按犯罪所得，屬於犯罪行為人者，沒收之；前二項之沒收
    ，於全部或一部不能沒收或不宜執行沒收時，追徵其價額；
    犯罪所得已實際合法發還被害人者，不予宣告沒收或追徵，
    刑法第38之1條第1項前段、第3項、第5項分別定有明文。查
    被告於本案所竊得之制水閥6個，業經實際合法發還予告訴
    人(見偵卷第47頁)，爰依刑法第38條之1第5項之規定，不予
    宣告沒收，附此敘明。
據上論斷，應依刑事訴訟法第299 條第1 項前段、第306 條（依
刑事判決精簡原則，僅記載程序法條），判決如主文。
本案經檢察官楊思恬提起公訴，檢察官林秀濤到庭執行職務。
中　　華　　民　　國　　111 　年　　3 　　月　　16　　日
　　　　　　　　　刑事第八庭    法　官　許凱傑
以上正本證明與原本無異。
如不服本判決應於收受送達後20日內向本院提出上訴書狀，並應
敘述具體理由；其未敘述上訴理由者，應於上訴期間屆滿後20日
內向本院補提理由書（均須按他造當事人之人數附繕本）「切勿
逕送上級法院」。
　　　　　　　　　　　　　　　　書記官　許翠燕
中　　華　　民　　國　　111 　年　　3 　　月　　16　　日

附錄本案論罪科刑法條全文：
中華民國刑法第320條
(1)意圖為自己或第三人不法之所有，而竊取他人之動產者，為
   竊盜罪，處5年以下有期徒刑、拘役或50萬元以下罰金。
(2)意圖為自己或第三人不法之利益，而竊佔他人之不動產者，
   依前項之規定處斷。
(3)前二項之未遂犯罰之。